【裁判字號】    97,易,1205
【裁判日期】    970526
【裁判案由】    竊盜
【裁判全文】
臺灣板橋地方法院刑事判決              97年度易字第1205號
公  訴  人  臺灣板橋地方法院檢察署檢察官
被      告  乙○○
上列被告因竊盜案件，經檢察官提起公訴（九十七年度偵字第七
七九三號），本院依簡式審判程序判決如下：
    主  文
乙○○攜帶兇器毀壞門扇於夜間侵入住宅竊盜，處有期徒刑玖月
，木棍壹支沒收；又於夜間侵入住宅竊盜，處有期徒刑捌月。應
執行有期徒刑壹年月，木棍壹支沒收。
    事  實
一、被告乙○○前曾於民國九十一年間犯竊盜罪，經本院以九十
    二年度重簡字第一０五號判處拘役五十日，於九十二年七月
    七日易科罰金執行完畢；復因於九十六年一月二十日、六月
    二十四日及八月十三日因犯竊盜等罪，經本院以九十六年度
    易字第二八九八號判處應執行有期徒刑十一月確定；又於九
    十六年七月十二日、十一月二十八日間犯四件竊盜罪，經本
    院以九十六年度易字第三九００號判處應執行有期徒刑二年
    十月確定；再因於九十六年七月二十六日犯竊盜罪，經本院
    以九十七年度易字第六九五號判處有期徒刑七月確定（以上
    犯罪在本案均不構成累犯）。詎猶不知悔改，復基於意圖為
    自己不法之所有之竊盜犯意，先後為下列竊盜犯行：
  (一)於九十六年八月十二日凌晨某時許，攜帶客觀上具有危險性
    足以傷害人之身體可供兇器使用之木棍一支，以木棍毀壞甲○○位在臺北縣新莊市○○路新建巷二八弄十六號四樓住處
    之鐵門門鎖（該門鎖係構成門之一部分）之方式，於夜間侵
    入上開住處內（無故侵入住宅部分未據告訴），竊取甲○○
    所有之現金新臺幣（下同）六千六百元得手。
  (二)於九十六年九月十四日凌晨某時許，趁丙○○位在臺北縣新
    莊市○○路新生巷四一號四樓住處大門未上鎖之機會（起訴
    書略載不詳方式），於夜間侵入丙○○之上開住處（無故侵
    入住宅部分未據告訴），竊取丙○○所有之現金二萬元得手
    。嗣甲○○、丙○○發覺失竊，經報警處理，經警在上開二
    處所分別採集到現場所遺留之養樂多空瓶及煙蒂，送請內政
    部警政署刑事警察局鑑驗結果，經比對後發現養樂多瓶口及
    煙蒂上唾液之DNA-STR 型別均與乙○○相符，因而查悉上情
    。
二、案經臺北縣政府警察局新莊分局報告臺灣板橋地方法院檢察
    署檢察官偵查起訴。
    理  由
一、本院於準備程序進行中，被告乙○○就被訴事實為有罪之陳
    述，經告知被告簡式審判程序之旨，並聽取公訴人及被告之
    意見後，裁定進行簡式審判程序。
二、前揭事實，業據被告在警詢時、偵查中及本院審理時坦承不
    諱，並經被害人甲○○、丙○○在警詢時證述屬實。此外，
    復有內政部警政署刑事警察局九十七年一月七日刑醫字第０
    九六０一九一九八五號鑑驗書一份暨勘查採證同意書及採證
    照片影本等件附卷可稽，足徵被告之自白與事實相符。從而
    ，事證明確，被告前開二件竊盜犯行均堪以認定，應予依法
    論科。
三、按刑法第三百二十一條第一項第二款所謂「門扇」，係指門
    戶、窗扇等阻隔出入之設備而言，查被告破壞被害人甲○○
    住處鐵門門鎖進入屋內行竊，其毀壞行為自符合該款所稱「
    門扇」。又按刑法第三百二十一條第一項第三款之攜帶兇器
    竊盜罪，係以行為人攜帶兇器為其加重條件，此所謂兇器，
    其種類並無限制，凡客觀上足對人之生命、身體、安全構成
    威脅，具有危險性之兇器均屬之，且祗須行竊時攜帶此種具
    有危險性之兇器為已足，並不以攜帶之初有行兇之意圖為必
    要（最高法院七十九年度臺上字第五二五三號判例參照），
    查被告行竊時所持撿拾之木棍，長約有三十到四十公分，業
    據被告供述明確，客觀上足以對人之生命、身體、安全構成
    威脅，而具有危險性，性質上自屬兇器。核被告所為事實欄
    一、(一)之犯行，係犯刑法第三百二十一條第一項第一款、第
    二款、第三款之攜帶兇器毀壞門扇於夜間侵入住宅竊盜罪；
    又被告所為如事實欄一、(二)之犯行，係犯刑法第三百二十一
    條第一項第一款之於夜間侵入住宅竊盜罪。又被告所犯上揭
    二罪，時間不同，行為互殊，犯意各別，應予分論併罰。爰
    審酌被告前已有竊盜前科，詎不知悔改，復犯本案，暨斟酌
    其犯罪之動機、目的、手段、所竊得財物之價值及犯後坦承
    犯行等一切情狀，分別量處如主文所示之刑，並定其應執行
    刑。至被告在事實欄一、(一)所載行竊時所使用之木棍一支，
    係屬被告撿拾無主物而取得所有權，被告在本院審理時雖供
    稱：於使用後已隨手丟棄等語，然無積極證據足證業已滅失
    ，是併依刑法第三十八條第一項第二款規定，併予宣告沒收
    ，附此敘明。
據上論斷，應依刑事訴訟法第二百七十三條之一第一項、第二百
九十九條第一項前段，刑法第三百二十一條第一項第一款、第二
款、第三款、第五十一條第五款、第三十八條第一項第二款，判
決如主文。
本案經檢察官顏妃琇到庭執行職務。
中    華    民    國    97    年    5     月    26    日
                  刑事第八庭    法  官  王士珮
以上正本證明與原本無異
如不服本判決應於送達後10日內向本院提出上訴狀。
                                書記官  郭晉良
中    華    民    國    97    年    5     月    26    日
附錄本案論罪科刑法條全文：
中華民國刑法第321條
犯竊盜罪而有左列情形之一者，處6 月以上、5 年以下有期徒刑
：
一、於夜間侵入住宅或有人居住之建築物、船艦或隱匿其內而犯
    之者。
二、毀越門扇、牆垣或其他安全設備而犯之者。
三、攜帶兇器而犯之者。
四、結夥三人以上而犯之者。
五、乘火災、水災或其他災害之際而犯之者。
六、在車站或埠頭而犯之者。
前項之未遂犯罰之。


司法院資訊處製作；財團法人民間司法改革基金會備份。
